臺灣嘉義地方法院民事裁定　100年度聲字第299號
聲　請　人　葉庭源
　　　　　　伍金谷
相　對　人　葉錦桂
　　　　　　葉美伶
　　　　　　葉耀文
　　　　　　葉耀芳
　　　　　　葉芳
上列聲請人聲請返還擔保金事件，本院裁定如下：
    主  文
臺灣高雄地方法院99年度存字第2631號提存事件聲請人所提存之
擔保金新臺幣參拾萬元，准予返還。
    理  由
一、聲請意旨略以：聲請人與相對人間請求酌給遺產聲請假扣押
    事件，聲請人前依本院99年度家全字第4號民事裁定，提供
    擔保金新臺幣參拾萬元，並以臺灣高雄地方法院99年度存字
    第2631號提存事件提存後，經臺灣高雄地方法院以99年度司
    執全字第1515號准予假扣押執行在案。而聲請人所提起前開
    訴訟程序已敗訴確定，聲請人並具狀撤銷前開假扣押裁定且
    撤回假扣押執行程序而全部終結，且聲請人已於訴訟終結後
    聲請本院定20日以上期間催告相對人行使權利而其未行使，
    爰依民事訴訟法第104條第1項之規定聲請返還前開提存擔保
    金等語。
二、按訴訟終結後，供擔保人證明已定20日以上之期間，催告受
    擔保利益人行使權利而未行使者，或法院依供擔保人之聲請
    ，通知受擔保利益人於一定期間內行使權利並向法院為行使
    權利之證明而未證明者，法院應依供擔保人之聲請，以裁定
    命返還其提存物或保證書，民事訴訟法第104條第1項第3款
    定有明文；前開規定，於其他依法令供訴訟上之擔保者，亦
    準用之，民事訴訟法第106條亦有規定。是在因假扣押供擔
    保之情形，其所謂之「訴訟終結」，係指依假扣押所保全之
    請求提起之本案訴訟終結；如供擔保人未提起本案訴訟時，
    則指假扣押裁定及假扣押執行程序均不存在者而言（最高法
    院93年度台抗字第281號裁定參照）。查聲請人所主張之前
    開事實，有其所提出之本院100年度家全聲字第1號民事裁定
    與臺灣高雄地方法院99年度存字第2631號提存書、民事執行
    處塗銷查封登記書暨有本院100年度聲字第196號民事裁定、
    民事紀錄科查詢表等在卷可證，復經本院調取本院家全字第
    4號卷與臺灣高雄地方法院99年度存字第2631號、99年度司
    執全字第1515號卷暨本院100年度聲字第196號卷核閱無誤，
    自堪信為真實。則揆諸前開說明，聲請人之聲請為有理由，
    應予准許。
三、末按聲請或聲明不徵收費用，民事訴訟法第77條之19前段著
    有規定。查本件聲請既不徵收費用，於程序中復無其他程序
    費用之問題，從而本件自無程序費用負擔裁判之問題，併予
    敘明。
中    華    民    國   100    年    12    月    27    日
                  民一庭法  官  陳和
以上正本係照原本作成
如對本裁定抗告須於裁定送達後10日內向本院提出抗告狀
中    華    民    國   100    年    12    月    27    日
                        書記官  劉怡欣